【裁判字號】    99,易,792
【裁判日期】    990721
【裁判案由】    傷害
【裁判全文】
臺灣臺南地方法院刑事判決               99年度易字第792號
公  訴  人  臺灣臺南地方法院檢察署檢察官
被      告  乙○○
被      告  丁○○
上列被告等因傷害案件，經檢察官提起公訴（98年度偵字第11913
號、99年度偵字第2711號），被告就被訴事實為有罪之陳述，經
告知簡式審判程序之旨，並聽取檢察官及被告之意見後，由本院
裁定進行簡式審判程序，判決如下：
    主  文
乙○○幫助共同傷害人之身體，處拘役伍拾日，如易科罰金，以
新臺幣壹仟元折算壹日。
丁○○共同傷害人之身體，累犯，處有期徒刑月，如易科罰金
，以新臺幣壹仟元折算壹日。
    事實及理由
一、按除被告所犯為死刑、無期徒刑、最輕本刑為3年以上有期
    徒刑之罪或高等法院管轄第一審案件者外，於法院行準備程
    序進行中，被告先就被訴事實為有罪之陳述時，審判長得告
    知被告簡式審判程序之旨，並聽取當事人、代理人、辯護人
    及輔佐人之意見後，裁定進行簡式審判程序，刑事訴訟法第
    273條之1第1項及第284條之1分別定有明文。本件被告等被
    訴所犯刑法第277條第1項傷害罪，乃除死刑、無期徒刑、最
    輕本刑為3年以上有期徒刑以外之罪，其於本院就被訴事實
    為有罪之陳述，經告知簡式審判程序之旨，並聽取公訴人、
    被告之意見後，本院認為適宜進行簡式審判程序，依刑事訴
    訟法第273條之2、第159條第2項之規定，不適用傳聞法則有
    關限制證據能力之相關規定；並得依同法第310條之2準用第
    45 4條之規定製作略式判決書（僅記載「證據名稱」），合
    先敘明。
二、本件犯罪事實及證據資料，除(一)犯罪事實欄補充記載被告丁
    ○○之犯罪前科及刑之執行紀錄為：「丁○○前於民國86年
    間，因煙毒、麻藥等案件，經臺灣高等法院臺南分院分別判
    處有期徒刑3年4月、5年6月，應執行有期徒刑8年7月確定，
    於91年8月28日假釋出監；迄於92年間又因毒品案件，經臺
    灣臺南地方法院判處有期徒刑8月、4月，應執行有期徒刑11
    月，嗣前開煙毒、毒品案件，經本院分別減刑為有期徒刑1
    年8 月、4月、2月，並定其應執行之刑為有期徒刑7年（煙
    毒、麻藥部分）、5月（毒品部分）確定；上開毒品部分之
    應執行刑5月，再與煙毒、麻藥部分撤銷假釋後之殘刑2年6
    月又20日接續執行，而於97年1月10日縮刑期滿執行完畢出
    監」；及(二)證據部分：證據清單編號一補充記載「被告乙○
    ○於本院審理時之自白」、編號二補充記載「被告丁○○於
    本院審理時之自白」外，餘均引用檢察官起訴書之記載（如
    附件）。
三、論罪科刑
  (一)按共同實施犯罪行為之人，在合同意思範圍以內，各自分擔
    犯罪行為之一部，相互利用他人之行為，以達其犯罪之目的
    者，即應對於全部所發生之結果，共同負責，又共同正犯之
    成立，祇須具有犯意之聯絡，行為之分擔，既不問犯罪動機
    起於何人，亦不必每一階段犯行，均經參與。意思之聯絡並
    不限於事前有所謀議，即僅於行為當時有共同犯意之聯絡者
    ，亦屬之，且其表示之方法，亦不以明示通謀為必要，即相
    互間有默示之合致，亦無不可。（最高法院25年上字第2253
    號判例、28年上字第3110號判例參照）。核被告丁○○所為
    ，係犯刑法第277條第1項之傷害罪嫌。其與另案被告郭明豪
    、趙恆德係同時同地基於同一原因分別圍毆告訴人，顯係基
    於共同犯意分擔實施行為，是被告丁○○與另案被告郭明豪
    、趙恆德間，有犯意聯絡及行為分擔，應論以為共同正犯。
    又被告丁○○有如事實欄所載之犯罪科刑及執行情形，有臺
    灣高等法院被告前案紀錄表及臺灣臺南地方法院檢察署刑案
    資料查註紀錄表各1件在卷可稽，其受有期徒刑執行完畢後5
    年內故意再犯本件有期徒刑以上之罪，為累犯，應依刑法第
    47條第1項規定加重其刑。
  (二)再按刑法上之幫助犯，乃以幫助他人犯罪之意思而參與犯罪
    構成要件以外之行為而成立，而所謂以幫助他人犯罪之意思
    而參與者，指其參與之原因，僅在助成他人犯罪之實現者而
    言（最高法院75年度台上字第1509號、88年度台上字第1270
    號判決參照）又所謂參與犯罪構成要件以外之行為者，指其
    所參與者非直接構成某種犯罪事實之內容，而僅係助成其犯
    罪事實實現之行為而言。本件被告乙○○以幫助被告丁○○
    與共同被告郭明豪、趙恆德犯傷害罪之意思，以電話邀約甲
    ○○出面，而參與傷害犯罪構成要件以外之行為，核其所為
    ，應係犯刑法第30條第1項前段、第277條第1項傷害罪之幫
    助犯，應依刑法第30條第2項之規定，按正犯之刑減輕之。
 (三)爰審酌被告丁○○有毒品、恐嚇取財等犯罪前科紀錄、被告
   乙○○則有懲治盜匪、恐嚇取財、強盜、詐欺、侵占等犯罪
   前科紀錄，2人均素行不佳，被告丁○○不思以理性方式解決
   共同被告郭明豪與告訴人甲○○之債務糾糾，卻以暴力之手
   段解決，致告訴人之身體受有上開之傷害，其犯罪動機及手
   段均不可取，且事後亦未與告訴人達成和解，賠償告訴人因
   此所受之傷害，惟被告乙○○、丁○○犯後均坦承部分態度
   尚非不佳，被告乙○○於本件傷害犯行中僅居於幫助之角色
   並無出手毆打告訴人，犯罪情節較輕微，暨告訴人受傷之程
   度等一切情狀，分別量處如主文所示之刑，併圴諭知易科罰
   金之折算標準，以資懲儆。公訴人雖對被告乙○○具體求刑
   有期徒刑2月、對被告丁○○具體求刑有期徒刑4月，惟本院
   審酌上情，認以量處如主文所示之刑為適當，附此敘明。至
   被告丁○○持以犯罪所用之磚頭，並無證據證明係屬其等所
   有之物，爰不予沒收。
據上論結，應依刑事訴訟法第273條之1第1項、第299條第1項前
段、第454條，刑法第277條第1項、第28條、第30條第1項、第2
項、第41條第1項前段，刑法施行法第1條之1，判決如主文。
本案經檢察官丙○○到庭執行職務。
中    華    民    國    99    年    7    月   21     日
                  刑事第七庭  法  官  田幸艷
以上正本證明與原本無異。
如不服本判決應於收受本判決後10日內向本院提出上訴書狀，並
應敘述具體理由。其未敘述上訴理由者，應於上訴期間屆滿後20
日內向本院補提理由書狀（均須按他造當事人之人數附繕本）「
切勿逕送上級法院」。
                              書記官  莊文茹
中    華    民    國    99    年    7     月    21    日
附錄本判決論罪科刑法條全文：
中華民國刑法第277條
傷害人之身體或健康者，處 3 年以下有期徒刑、拘役或 1 千元
以下罰金。
犯前項之罪因而致人於死者，處無期徒刑或 7 年以上有期徒刑
；致重傷者，處 3 年以上 10 年以下有期徒刑。

司法院資訊處製作；財團法人民間司法改革基金會備份。
